【裁判字號】    91,交聲,592
【裁判日期】    920327
【裁判案由】    違反道路交通管理處罰條例聲明異議
【裁判全文】
臺灣桃園地方法院刑事交通事件裁定                九十一年度交聲字第五九二號
    原處分機關  交通部公路局新竹監理所桃園監理站
    異  議  人  甲○○
右列受處分人因違反道路交通管理處罰條例案件，對於交通部公路局新竹監理所中壢
監理站民國九十一年十一月十一日所為之處分（原處處分暗號：桃監裁字第五二—Ｄ
九Ｂ一四五八六一號），聲明異議，本院裁定如左：
    主    文
異議駁回。
    理    由
一、原處分意旨略以：聲明異議人甲○○於九十年九月四日十四時十分駕駛車號三Ｍ
    —五八九九號自小客車行經桃園縣龜山鄉○○○路三四號前，為桃園縣警察局龜
    山分局坪頂派出所攔截舉發「闖紅燈」，並填摯八九桃警交字第Ｄ九Ｂ一四五八
    六一號違規通知單，嗣經交通部公路局新竹區監理所桃園監理站於九十一年十一
    月十一日，以桃監裁字第五二—Ｄ九Ｂ一四五八六一號違反道路交通管理事件裁
    決書處罰聲明異議人新台幣（下同）新台幣五千四百元，並記違規點數三點。本
    件聲明異議意旨則以異議人於違規時間、地點並未收受違規拍照之通知及罰單，
    該處分顯有侵害聲明異議人之嫌云云。
二、汽車行駛至交岔路口，其行進、轉彎，應遵守燈光號誌或交通警察之指示，遇有
    交通警察指揮與燈光號誌並用時，以交通警察之指揮為準，道路交通安全規則第
    一百零二條第一項第一款定有明文。又汽車駕駛人，行經有燈光號誌管制之交岔
    路口闖紅燈者，處新臺幣一千八百元以上五千四百元以下罰鍰，道路交通處罰條
    例第五十三條規定亦定有明文。
三、經查：
  (一)本件聲明異議人甲○○於九十年九月四日十四時十分駕駛車號三Ｍ—五八九九號
    自小客車行經桃園縣龜山鄉○○○路三四號前，為桃園縣警察局龜山分局坪頂派
    出所攔截舉發「闖紅燈」，並填摯八九桃警交字第Ｄ九Ｂ一四五八六一號違規通
    知單，且經駕駛人簽收確認之事實，業據證人即本件舉發之桃園縣警察局龜山分
    局坪頂派出所警員鍾茂林證述明確，聲明異議人表示案發當時確實有駕駛上開自
    小客車行經違規地點，參以證人鍾茂林當庭手繪違規地點之現場圖，而證人於九
    十年九月四日舉發違規至其於九十二年一月三日到庭訊問時間長達一年四月，證
    人仍能手繪違規現場圖之情觀之，顯見證人對於聲明異議人闖紅燈之行為印象深
    刻，其證詞足堪採信，聲明異議人違規闖紅燈之行為足堪認定。至聲明異議人於
    本院訊問時辯稱：當時通過紅綠燈號誌時係閃黃燈過禁止線云云，惟證人鍾茂林
    明確證稱，確定聲明異議人異議人通過停止線時其行進方向號誌已經是紅燈等語
    ，證人鍾茂林與異議人並無怨隙，當日係在該路段執行交通違規取締，實無故意
    設詞誣陷異議人違規之理，自應以其證詞為可採。
  (二)又按交通警員掣單舉發違反道路交通管理處罰條例所列之違規事實，本質上為行
    政處分，係公務員基於職務上權力，依法就特定之具體事件所為具公法上效果之
    單方行政行為，基於公務員為公法上行為具有公信力之原則，該行政處分當可被
    推定為真正，其據以依法處分之事實認定亦為正確。又本件員警鍾茂林與異議人
    並無仇怨，應無捏造事實違法取締，並甘冒偽證罪嫌到庭偽證之必要，是執勤警
    員本其維護交通秩序、安全職責所為之舉發，自應受到合法、正確之推定。此外
    ，並有桃園縣警察局九十一年十二月三日山警分交字第０九一００一三九九六號
    函、桃園縣警察局八九桃警交字第Ｄ九Ｂ一四五八六一號舉發違反道路交通管理
    事件通知單一份附卷可稽。
  (三)至於警方取締交通違規事件，其以照相方式取證者，固足為違規之證明，惟警員
    當場舉發者，舉發之員警本身之目擊方式為之，亦為違規人違規之證明，非必所
    有之違規事件，均需有照相方足為違規之證據。況警察執行勤務，事項繁瑣，且
    違規情形亦一過即逝，並非長期存在，何能要求警察必備有照像機取證？又本件
    異議人並未就執勤員警之舉發有何不當提出相關證據以供調查。本院亦查無證據
    足資證明執勤員警有何捏造事實違法取締之情事存在。則執勤警員本其維護交通
    秩序、安全職責所為之舉發，自應受到合法、正確之推定，異議人辯稱未闖紅燈
    及通過禁止線時係閃黃燈云云，即難採信。
四、綜上，舉發單位以異議人有前揭違規事實，依道路交通管理處罰條例第五十三條
    第一項之規定舉發，核屬有據。原處分機關以異議人係違反該項規定，處罰鍰五
    千四百元並依同條例第六十三條第一項第三款規定，記違規點數三點，經核無誤
    ，異議人空言否認違規，指摘原處分不當，為無理由，應予駁回。
據上論斷，應依道路交通案件處理辦法第十九條，裁定如主文。
中      華      民      國    九十二    年      三      月    二十七    日
                                臺灣桃園地方法院交通法庭
                                      法  官  黃永定
右正本證明與原本無異。
如不服本裁定，應於送達後五日內，向本院提出抗告狀。
                                      書記官  施春祝
中      華      民      國    九十二    年      三      月    二十七    日


司法院資訊處製作；財團法人民間司法改革基金會備份。
